【裁判字號】    89,交訴,20
【裁判日期】    890425
【裁判案由】    業務過失致死
【裁判全文】
臺灣基隆地方法院刑事判決                          八十九年度交訴字第二號
    公訴人  台灣基隆地方法院檢察署檢察官
    被  告  乙○○
右列被告因業務過失致死案件，經檢察官提起公訴（八十九年度偵字第三０四號），
本院判決如左：
    主  文
乙○○從事業務之人，因業務上之過失致人於死，處有期徒刑壹年。
    事  實
一、乙○○以駕駛曳引車為業，係從事業務之人，於民國（下同）八十八年三月十五
    日上午十時十五分許，駕駛車牌號碼ＦＸ─七三六號曳引車，沿基隆市○○路○
    ○道中山高速公路方向行駛，行經孝二路與忠二路口，原應注意車輛行進中車輛
    前後左右之狀況，隨時採取必要安全措施。而依當時之情形，又無不能注意之情
    事，竟疏於注意，對於同方向行駛在曳引車右側由黃坤成所駕駛車號ＧＰＢ─九
    二二號機車未能保持安全距離，因張坤成所駕駛之機車因不明原因左傾，致擦撞
    該機車，而使張坤成人車倒地，適乙○○發現時已煞車不及，致其所駕駛曳引車
    之板架右後輪輾過張坤成頭部，張坤成因而受有顱骨顏臉骨開放性骨折、全部腦
    質外溢之傷害，當場死亡。
二、案經被害人張坤成之子甲○○告訴及台灣基隆地方法院檢察署檢察官相驗後自動
    檢舉偵查起訴。
    理  由
一、訊據被告乙○○固坦承於右揭時地發生車禍致被害人張坤成死亡之情事，惟矢口
    否認有何過失，辯稱：伊並無擦撞被害人張坤成之機車云云。經查右揭事實，有
    交通事故現場照片二十一張、道路交通事故調查報告表乙紙在卷可資佐證。且被
    害人張坤成係因本件車禍致受有顱骨顏臉骨開放性骨折、全部腦質外溢之傷害而
    死亡，業經臺灣基隆地方法院檢察署檢察官督同法醫師相驗明確，有相驗屍體證
    明書、驗斷書、勘驗筆錄各乙份在卷可憑。
二、按汽車駕駛人汽車駕駛時，本應注意車前狀況及兩車並行之間隔，並隨時採取必
    要之安全措施，道路交通安全規則第九十四條第三項定有明文。被告行經右揭路
    段時，本應注意行車時左右狀況，兩車並行之間隔，依當時情形，肇事時、地之
    氣候、路況皆良好，有交通事故調查表附卷可稽，被告又無不能注意之情事，然
    竟疏未注意車輛前後左右狀況，並保持安全距離，以採取必要之安全措施，因而
    擦撞被害人張坤成所駕駛之機車，並輾過被害人張坤成之頭部，被告顯有過失。
    雖本案經送請台灣省基宜區車輛行車事故鑑定委員會鑑定結果，認為另有不明車
    輛先與張機車右側有接觸之可能性較大，有該委員會八十八年十一月十九日府覆
    議字第八八０九六五號函乙份在卷可參，但此僅足以說明被害人係因不明原因左
    傾，尚不足以證明被告所駕駛之曳引車之板架未擦撞被害人張坤成，而為有利於
    被告之認定。被告既未注意車輛前後左右狀況，並保持適當間隔，其有過失之情
    昭然若揭，是其所辯之詞，無非事後卸責之詞，不足採信。又被告之過失行為與
    被害人莊美英之死亡間，具有相當因果關係，被告犯行應堪認定。
三、被告係以駕駛曳引車為業，為從事業務之人。核其所為，係犯刑法第二百七十六
    條第二項之業務過失致人於死罪。爰審酌被告之過失程度、因而剝奪被害人之生
    命，肇事後之態度、尚未與被害人家屬達成民事和解及其他一切情狀，量處如主
    文所示之刑。
據上論斷，應依刑事訴訟法第二百九十九條第一項前段，刑法第二百七十六條第二項
，罰金罰款提高標準條例第一條前段，判決如主文。
本案經檢察官蔡和憲到庭執行職務。
中      華      民      國      八十九      年      四      月  二十五  日
                                臺灣基隆地方法院刑事第二庭
                                        法  官  林  火  炎
右正本證明與原本無異。
對於本件判決如有不服，應於收受送達後十日內，向本院提出上訴書狀，上訴於臺灣
高等法院，並按他造當事人之人數附具繕本。
                                        書記官  黃  致  祥
中      華      民      國      八十九      年      五      月    一    日
附錄本案論罪科刑法條全文：
刑法第二百七十六條：
因過失致人於死者，處二年以下有期徒刑、拘役或二千元以下罰金。
從事業務之人，因業務上之過失犯前項之罪者，處五年以下有期徒刑或拘役，得併科
三千元以下罰金。


司法院資訊處製作；財團法人民間司法改革基金會備份。
